---
title: "SONOREZÉ"
output: 
  flexdashboard::flex_dashboard:
    orientation: rows
    vertical_layout: fill
    theme: 
      version: 4
      bootswatch: minty
---

```{r setup, include=FALSE, echo=FALSE}
options(OutDec=",")
Sys.setlocale("LC_CTYPE","fr_FR.UTF-8")
knitr::opts_chunk$set(cache =FALSE)
#knitr::opts_knit$set(root.dir = here())
knitr::opts_knit$set(root.dir = rprojroot::find_rstudio_root_file())
htmltools::tagList(fontawesome::fa_html_dependency())
fa <- rmarkdown::html_dependency_font_awesome()
fa$attachment <- c("fonts/fa-brands-400.ttf","fonts/fa-regular-400.ttf","fonts/fa-solid-900.ttf")
htmltools::tagList(fa)
``` 

Présentation
===

```{r}
if (!require("pacman")) install.packages("pacman")
library(pacman)
pacman::p_load(here,thematic,lubridate,dplyr,tidyr,stringr,ggplot2,ggforce,forcats,rgdal,sp,sf,
               rgeos,geoR,tidyr,devtools,leaflet,leaflet.extras,jsonlite,RColorBrewer,
               viridis,forcats,mapview,scales,flexdashboard,fontawesome,rprojroot,ggthemes,plotly,spacetime,gstat)

load(here("noisecapture_data.Rda"))
source(here("R","Statistiques.R"))
#source(here("R","Graphiques.R"))
#source(here("R","Interpolation.R"))
source(here("flexdashboard","flexdashs.R"))
```

Row
-------------------------------------
 
### participants
    
```{r, echo=FALSE}
valueBox(nb_participant, icon = "fa-users", color="info") #fa-skull-crossbones")
```

### mesures réalisées
    
```{r}
valueBox(format(nb_trace, big.mark=" "), icon = "fa-microphone-alt") #fa-sliders
```

### heures d'enregistrement
    
```{r}
valueBox(format(nb_mesure_h, big.mark=" "), icon = "fa-database", color="info") #fa-sliders
```

Row
-------------------------------------

### 

<h1>Présentation</h1>
 
&nbsp;

Circulation, travaux, oiseaux, cris d’enfants, musique… Les bruits du quotidien, légers ou forts, agréables ou gênants, diffèrent d’un lieu à l’autre et composent un paysage acoustique varié.

L’idée de **SonoRezé** est de mesurer les niveaux de bruit un peu partout afin de dresser une cartographie sonore participative de la ville. Ce projet est mené par l’université Gustave Eiffel et la Ville de Rezé, qui ont signé une convention. Il s’étendra jusqu’à l’été 2022.

Les habitants de Rezé volontaires sont invités à télécharger l’application smartphone NoiseCapture (disponible sur Android) pour participer au projet et réaliser collectivement un diagnostic citoyen des environnements sonores rezéens.

Cette application gratuite permet de réaliser une mesure de bruit qui informe sur son exposition au bruit. Il est possible de contribuer à l’élaboration collaborative de cartes de bruit en transférant de manière totalement anonyme ces informations vers la communauté.

Parmi les volontaires, certains ont un rôle privilégié d’ambassadeurs : ils peuvent porter des propositions concertées auprès de la Ville de Rezé.

Le résultat attendu par l’université est de tester sur une grande expérimentation la possibilité de s’appuyer sur NoiseCapture pour faire un diagnostic des environnements sonores d‘une ville d’environ 45 000 habitants, et de tester la faisabilité de cartes alternatives, s’appuyant sur les sources sonores ou des indicateurs spécifiques.

<!---
Au `r format(Sys.time(), format="%d %B %Y")`  il y a `r nb_participant` participants ayant réalisé  mesures, correspondant à  h d'enregistrement.)
-->

&nbsp;

**Contacts**

arnaud.can@univ-eiffel.fr<br>
antonin.tribaleau@echo-system.tech


Participants
===  

Row
-------------------------------------
 
### participants actifs dans les 7 derniers jours

```{r}
valueBox(format(part_derniereSem, big.mark=" "), icon = "fa-microphone-alt") #fa-sliders
```


### heures d'enregistrement pour le participant le plus actif

```{r}
valueBox(format(floor(part_duree_max), big.mark=" "), icon = "fa-users", color="info")
```


Row
-------------------------------------
 
###

```{r}
part_hist_ply
```

### 

```{r}
p9_ply
```


Mesures
===  

Row
-------------------------------------
 
### 


```{r}
Record_ly
```



###

```{r}
p55_ply
```

Cartes
===  

Row
-------------------------------------
 
### 

<h5>Niveaux de bruit enregistrés</h5>

&nbsp;

```{r,message=FALSE}
map1
```

###

<h5>Niveaux de bruit interpolés</h5>

&nbsp;

```{r,message=FALSE,warning = FALSE,results='hide'}
Data_numeric <- data_nc[,c("Id","Date","x","y","leq_mean")]
SPDF_sf = st_as_sf(Data_numeric, coords = c("x", "y"), crs = 4326, agr = "constant", remove = F)
st_crs(SPDF_sf) <- 4326 #EPSG WGS84
SPDF_sf_2154 <- st_transform(SPDF_sf, 2154) #LAMBERT 93
st_write(SPDF_sf_2154, here("geo","pts2154_2.shp"), append=FALSE)
## -------------------------
#read layer shapefile
#PTS_ALL_2154 <- readOGR(dsn = here("geo"), layer = "PTS_ALL_2154_c") #Too much Lines
Pts_50000_2154 <- st_read(here("geo","pts2154_2.shp"))

# add Time correction
#Sys.time()
# Ajout de la variable jour et de la variable heure
Pts_50000_2154 <- Pts_50000_2154 %>%
  mutate(DateJour=as.Date(Date)) %>%
  mutate(DateHeure=hour(as.POSIXct(Date))) %>%
  mutate(JourJ=wday(as.POSIXct(DateJour), label = TRUE, abbr=FALSE)) %>%
  mutate(JourSem = case_when(JourJ == "Samedi" ~ "S",
                             JourJ == "Dimanche" ~ "D",
                             TRUE ~ "LV")) %>%
  mutate(Correctif = case_when(JourSem == "LV" &&  DateHeure == 0 ~ 3.82629871477906,
                               JourSem == "LV" &&  DateHeure == 1 ~ 6.15994336459467,
                               JourSem == "LV" &&  DateHeure == 2 ~ 7.95864096513497,
                               JourSem == "LV" &&  DateHeure == 3 ~ 8.83512319743405,
                               JourSem == "LV" &&  DateHeure == 4 ~ 7.99185994519303,
                               JourSem == "LV" &&  DateHeure == 5 ~ 5.16928070062316,
                               JourSem == "LV" &&  DateHeure == 6 ~ 1.04663871023969,
                               JourSem == "LV" &&  DateHeure == 7 ~ -2.14561788976771,
                               JourSem == "LV" &&  DateHeure == 8 ~ -4.6464965444681,
                               JourSem == "LV" &&  DateHeure == 9 ~ -4.54152190004787,
                               JourSem == "LV" &&  DateHeure == 10 ~ -4.28640014209438,
                               JourSem == "LV" &&  DateHeure == 11 ~ -3.84647144855295,
                               JourSem == "LV" &&  DateHeure == 12 ~ -3.18634609926391,
                               JourSem == "LV" &&  DateHeure == 13 ~ -3.4288556614073,
                               JourSem == "LV" &&  DateHeure == 14 ~ -3.26224274719903,
                               JourSem == "LV" &&  DateHeure == 15 ~ -3.39232475189917,
                               JourSem == "LV" &&  DateHeure == 16 ~ -3.53448672074911,
                               JourSem == "LV" &&  DateHeure == 17 ~ -3.62662202332034,
                               JourSem == "LV" &&  DateHeure == 18 ~ -3.57040447264549,
                               JourSem == "LV" &&  DateHeure == 19 ~ -3.10009582047105,
                               JourSem == "LV" &&  DateHeure == 20 ~ -2.19209986542425,
                               JourSem == "LV" &&  DateHeure == 21 ~ -0.445100982591946,
                               JourSem == "LV" &&  DateHeure == 22 ~ 0.654308664171879,
                               JourSem == "LV" &&  DateHeure == 23 ~ 1.46642945533455,

                               JourSem == "S" &&  DateHeure == 0 ~ 1.48780692362609,
                               JourSem == "S" &&  DateHeure == 1 ~ 3.09915923846212,
                               JourSem == "S" &&  DateHeure == 2 ~ 4.62903516543763,
                               JourSem == "S" &&  DateHeure == 3 ~ 6.13993778082778,
                               JourSem == "S" &&  DateHeure == 4 ~ 6.40244175194746,
                               JourSem == "S" &&  DateHeure == 5 ~ 5.17642512147307,
                               JourSem == "S" &&  DateHeure == 6 ~ 2.9491430853308,
                               JourSem == "S" &&  DateHeure == 7 ~ -1.42561176025025,
                               JourSem == "S" &&  DateHeure == 8 ~ -0.440026522327699,
                               JourSem == "S" &&  DateHeure == 9 ~ -1.48013339524666,
                               JourSem == "S" &&  DateHeure == 10 ~ -2.29622099586781,
                               JourSem == "S" &&  DateHeure == 11 ~ -2.67927910001206,
                               JourSem == "S" &&  DateHeure == 12 ~ -2.27183464187897,
                               JourSem == "S" &&  DateHeure == 13 ~ -2.01266519396376,
                               JourSem == "S" &&  DateHeure == 14 ~ -2.05246937255653,
                               JourSem == "S" &&  DateHeure == 15 ~ -2.13855296898559,
                               JourSem == "S" &&  DateHeure == 16 ~ -2.32840417325521,
                               JourSem == "S" &&  DateHeure == 17 ~ -2.61733878769439,
                               JourSem == "S" &&  DateHeure == 18 ~ -2.7481531670295,
                               JourSem == "S" &&  DateHeure == 19 ~ -2.65541445542067,
                               JourSem == "S" &&  DateHeure == 20 ~ -2.31008690958376,
                               JourSem == "S" &&  DateHeure == 21 ~ -1.01611865483581,
                               JourSem == "S" &&  DateHeure == 22 ~ -0.203574157285303,
                               JourSem == "S" &&  DateHeure == 23 ~ 0.285955775220081,

                               JourSem == "D" &&  DateHeure == 0 ~ 1.07226853137743,
                               JourSem == "D" &&  DateHeure == 1 ~ 2.7327988750193,
                               JourSem == "D" &&  DateHeure == 2 ~ 4.35561515977382,
                               JourSem == "D" &&  DateHeure == 3 ~ 5.77008117491968,
                               JourSem == "D" &&  DateHeure == 4 ~ 6.33399045178363,
                               JourSem == "D" &&  DateHeure == 5 ~ 6.085218482836,
                               JourSem == "D" &&  DateHeure == 6 ~ 4.72012797591152,
                               JourSem == "D" &&  DateHeure == 7 ~ 3.68290925218579,
                               JourSem == "D" &&  DateHeure == 8 ~ 2.64380333439784,
                               JourSem == "D" &&  DateHeure == 9 ~ 1.09524976601212,
                               JourSem == "D" &&  DateHeure == 10 ~ -0.383394748825573,
                               JourSem == "D" &&  DateHeure == 11 ~ -0.857908225095848,
                               JourSem == "D" &&  DateHeure == 12 ~ -0.999227003048439,
                               JourSem == "D" &&  DateHeure == 13 ~ -0.905092243566273,
                               JourSem == "D" &&  DateHeure == 14 ~ -1.01840271281069,
                               JourSem == "D" &&  DateHeure == 15 ~ -1.59823569047699,
                               JourSem == "D" &&  DateHeure == 16 ~ -2.22671074482504,
                               JourSem == "D" &&  DateHeure == 17 ~ -2.16763540507277,
                               JourSem == "D" &&  DateHeure == 18 ~ -2.00389609002814,
                               JourSem == "D" &&  DateHeure == 19 ~ -1.79717136215053,
                               JourSem == "D" &&  DateHeure == 20 ~ -0.927374508864929,
                               JourSem == "D" &&  DateHeure == 21 ~ 0.384182112260127,
                               JourSem == "D" &&  DateHeure == 22 ~ 1.47996624855368,
                               TRUE ~ 2.66641002509156)) %>%
  mutate(leq_mean_corr = leq_mean + Correctif)
#Sys.time()

Pts_50000_2154_sp <- as_Spatial(Pts_50000_2154)
proj4string(Pts_50000_2154_sp) <- CRS("+init=epsg:2154")
Pts_50000_WGS84 <- spTransform(Pts_50000_2154_sp ,CRS("+init=epsg:4326"))
proj4string(Pts_50000_WGS84) <- CRS("+init=epsg:4326")

# NE FONCTIONNE PAS
#STFDF_jour <- stConstruct(Pts_50000_2154, space=c('x','y'), time='Date')
#spplot(STFDF_jour[,"2022-02-02",'leq_mean'],col.regions=brewer.pal(10,"Spectral"),cuts=10)

######################################
# Spatial analysis - variogram - 50000 points
Pts_50000_2154$LEQ1s <- Pts_50000_2154$leq_mean_corr

# NE FONCTIONNE PAS
#var <- gstat::variogramST(leq_mean_corr~1,Pts_50000_WGS84,tunit="hours",assumeRegular=F,na.omit=T)
#var <- gstat::variogramST(LEQ1s~1,Pts_50000_2154, tunit="hours", assumeRegular=F, na.omit=T)

# NE SERT PAS
#separableModel <- gstat::vgmST("separable", space = vgm(17.5, "Sph", 750,2.1), time = vgm(0.9, "Sph", 3.5, 0.1), sill = 124)

#fit.StVariogram(empVgm, separableModel, fit.method = 7, stAni = 117.3,
#                method = "L-BFGS-B",
#               control = list(parscale = c(100, 1, 10, 1, 100)),
#                lower = c(10, 0, 0.1, 0, 0.1), upper = c(2000, 1, 12, 1, 200))

var_50000 <- variogram(leq_mean_corr ~ 1, Pts_50000_2154, cutoff = 500, width = 25)

#plot(var_50000)

# INITIAL PIERRE
# var_50000.Sph <- fit.variogram(var_50000, vgm(17.5, "Sph", 750,2.1))
# attr(var_50000.Sph, "SSErr")
# plot(var_50000,var_50000.Sph)
#
# #
# var_50000.Exp <- fit.variogram(var_50000, vgm(sill = 120, "Exp", nugget = 60, range = 600))
# attr(var_50000.Exp, "SSErr")
# plot(var_50000,var_50000.Exp)
#
# # PAS DE CONVERGENCE
# var_50000.Gau <- fit.variogram(var_50000, vgm(sill = 140, "Gau", nugget = 40, range = 800))
# attr(var_50000.Gau, "SSErr")
# plot(var_50000,var_50000.Gau)
#
# #
# var_50000.Mat <- fit.variogram(var_50000, vgm(sill = 120, "Mat", nugget = 40, range = 600))
# attr(var_50000.Mat, "SSErr")
# plot(var_50000,var_50000.Mat)

#lzn.fit = fit.variogram(var_50000, vgm(c("Gau", "Sph", "Mat", "Exp")), fit.kappa = TRUE)
#lzn.fit

var_test.fit <- fit.variogram(var_50000, vgm(sill = 95, "Mat", range = 50))
#attr(var_test.fit, "SSErr")
#plot(var_50000,var_test.fit)

var_50000.fit <- fit.variogram(var_50000, vgm(sill = 200, "Exp", nugget = 40, range = 600))
#attr(var_50000.fit, "SSErr")
#plot(var_50000,var_50000.fit)

######################################
## GRILLE DE PROJECTION
#grid
bb <- sp::bbox(Pts_50000_2154_sp)
cs <- c(1, 1)*25
cc <- bb[, 1] + (cs/2)
cd <- ceiling(diff(t(bb))/cs)
grd <- GridTopology(cellcentre.offset=cc, cellsize=cs, cells.dim=cd)
grd
sp_grd <- SpatialGridDataFrame(grd,
                               data=data.frame(id=1:prod(cd)),
                               proj4string=CRS(proj4string(Pts_50000_2154_sp)))
#summary(sp_grd)

proj4string(sp_grd) <- CRS("+init=epsg:2154")
sp_grd84 <- spTransform(sp_grd ,CRS("+init=epsg:4326"))
sp_grd84 <-st_as_sf(sp_grd84)

leaflet() %>%
  #addTiles() %>%
  addProviderTiles("CartoDB.Positron") %>%
  addCircleMarkers(
    data = sp_grd84,
    radius = 1,
    stroke = FALSE, fillOpacity = 0.2
  )
#######################################
## spatial prediction
#sel100 <- sample(1:78899,10000 )
#Pts_50000_2154_sel <- Pts_50000_2154[sel100, ]
#spatial prediction

sf_grd<- st_as_sf(sp_grd)
lz.sk <- krige(leq_mean_corr  ~ 1, Pts_50000_2154, sf_grd, var_50000.fit,nmin=1,nmax=10, maxdist =100) #maxdist =150
#lz.sk84 <- spTransform(lz.sk ,CRS("+init=epsg:4326"))
#lz.sk84<-st_as_sf(lz.sk84)
#dim(lz.sk[lz.sk$var1.var == "NA",])[1]/dim(lz.sk)[1]*100

##########

lz.sk84 <- st_transform(lz.sk, 4326)
#lz.sk84_0 <- st_transform(lz.sk, 4326)
lz.sk84 <- na.omit(lz.sk84)

#leaflet
pal <- colorNumeric(
  palette = "Blues",
  domain = lz.sk84$var1.pred,
  reverse=FALSE
)
map5 <- leaflet() %>%
  #addTiles() %>%
  addProviderTiles("CartoDB.Positron") %>%
  addCircleMarkers(
    data = lz.sk84,
    color = ~pal(lz.sk84$var1.pred),
    radius = 2,
    stroke = FALSE, fillOpacity = 0.6
  ) %>%
  addLegend("bottomleft",
            pal = pal,
            #colors = ~pal2,
            values = lz.sk84$var1.pred,
            title = "Levels",
            labFormat = labelFormat(suffix = " dB",big.mark = " ", transform = identity),
            opacity = 1
  )
```

```{r,message=FALSE}
map5
```

### 

<h5>Indice d'agrément</h5>

&nbsp;

```{r,message=FALSE}
map4
```
